臺灣臺中地方法院民事判決
                                   111年度中簡字第2708號
原  告  柳晏群
被  告  陳秀葉
上列當事人間債務人異議之訴事件，本院於民國111年9月28日言
詞辯論終結，判決如下：
    主      文
原告之訴駁回。
訴訟費用由原告負擔。
    事實及理由
一、原告主張：被告持債權憑證向鈞院聲請強制執行，經鈞院以
    111年度司執字第97102號(下稱系爭執行)受理在案，惟該債
    權憑證生效日為105年，有效期間為5年，原告提出消滅時效
　　之抗辯，請求系爭執行應予撤銷。
二、被告則以：債權憑證並未逾期等語置辯，請求駁回原告之訴
　　。
三、按因侵權行為所生之損害賠償請求權，自請求權人知有損害
    及賠償義務人時起，2年間不行使而消滅；自有侵權行為時
    起，逾10年者亦同。時效中斷者，自中斷之事由終止時，重
    行起算。因起訴而中斷之時效，自受確定判決，或因其他方
    法訴訟終結時，重行起算。經確定判決或其他與確定判決有
    同一效力之執行名義所確定之請求權，其原有消滅時效期間
    不滿5年者，因中斷而重行起算之時效期間為5年，民法第19
    7條第1項、第137條分別定有明文。查原告請求撤銷系爭執
    行之執行名義為本院於109年5月19日以中院麟執寅字第5420
    7號債權憑證(下稱系爭債權憑證)，該債權憑證記載：「執
    行名義名稱：臺灣臺中地方法院民國104年度中簡字第2373
    號民事判決(下稱系爭判決)及確定證明書正本各乙件。」、
    「執行名義內容及聲請執行金額：債務人應向債權人清償新
    臺幣壹拾萬元。」、「執行費用：新臺幣捌佰元。」，經本
    院依職權調閱系爭執行事件卷宗查對無訛。復經本院依職權
    調閱系爭判決卷宗，系爭判決於105年6月16日24時確定，其
    訴訟標的為侵權行為損害賠償請求權，債權時效原為2年，
    因起訴而中斷，於判決確定後而重新起算，時效延長為5年
    ，故被告之請求權應於110年6月16日因時效完成而消滅，惟
    被告已於109年間向鈞院聲請強制執行並取得系爭債權憑證
    ，依上開說明，被告對於原告之損害賠償時效，應自被告取
    得系爭債權憑證後重行起算5年，至114年始因時效完成而消
    滅，而被告已於111年7月19日持系爭債權憑證再為強制執行
    之聲請，有系爭執行事件內被告聲請強制執行狀上本院收文
    章可證，並未罹於5年之時效期間。是原告提出消滅時效之
    抗辯，請求系爭執行應予撤銷，即屬無據，應予駁回。
四、訴訟費用負擔之依據：民事訴訟法第78條。
中　　華　　民　　國　　111 　年　　11　　月　　16　　日
                  臺中簡易庭  法  官  劉正中
上為正本係照原本作成。
如不服本判決，應於送達後20日內，向本院提出上訴狀並表明上
訴理由，如於本判決宣示後送達前提起上訴者，應於判決送達後
20日內補提上訴理由書（須附繕本）。如委任律師提起上訴者
，應一併繳納上訴審裁判費。　
中　　華　　民　　國　　111 　年　　11　　月　　16　　日
                              書記官  江婉君